# Luis Fernando Rangel Díaz - Web Developer & Administrative Manager



### Contacto

Email: luis.rangeldiaz@gmail.com Teléfono: +52 461 135 7032 Ubicación: Guanajuato, México

#### **Perfil Profesional**

Profesional con más de 10 años de experiencia en TI, experto en desarrollo de herramientas internas que automatizan procesos, análisis de datos y visualización para la toma de decisiones. Apasionado por el desarrollo web, el aprendizaje constante y la mejora continua.

## **Experiencia Profesional**

Banco Santander México (SDS)

Líder Jr. en Control y Gestión / Desarrollador Web

#### Oct 2018 - Actual

- Desarrollo de dashboards en tiempo real (PHP, JS, MySQL, Apache)
- Automatización de reportes ejecutivos
- Apps para KPIs y métricas SLA
- Scrumban, Agile + Lean + DevOps

Freelance Developer

#### 2017 - Actual

- Desarrollo de soluciones web personalizadas
- UX/UI y herramientas como Notion, Mailchimp, GitHub

#### Grupo Herso

Líder en Sistemas y Comunicaciones

## Ago 2016 - Oct 2018

- Mantenimiento de plazas Gto. y Qro.
- Redes internas y telecomunicaciones

Compusof - Mexico

Ingeniero de Campo Zona Bajío / Analista Service Desk

#### Feb 2011 - Jul 2016

- Soporte técnico a bancos
- Líder de reportes y capacitación

## Formación Académica

Ingeniería en Sistemas Computacionales - UVEG (2023 - Actual) Diplomado en Azure y Power BI - 2019 Técnico en Informática - CBTis 175 (1999 - 2002) Curso ITIL - 2016

### **Habilidades Técnicas**

Lenguajes: PHP, JavaScript, SQL Frameworks: React, Astro, Laravel

Bases de Datos: MySQLInfraestructura: Apache Herramientas: Vite, Notion, Slack, GitHub

Skills: Autogestión, trabajo en equipo, responsabilidad,

liderazgo